<!DOCTYPE html PUBLIC "-//W3C//DTD XHTML 1.0 Transitional//EN" "http://www.w3.org/TR/xhtml1/DTD/xhtml1-transitional.dtd">
<html xmlns="http://www.w3.org/1999/xhtml">
<head>
	<meta http-equiv="Content-Type" content="text/html; charset=iso-8859-1" />
	<title>Ymmärrä suomea</title>
	<style type="text/css" media="all">@import "css/styles.css";</style>
	<script type="text/javascript" src="swfobject.js"></script>
</head>
<body class="font-medium">
	<div id="main-wrapper">
		<div id="topbar"></div>
		<div id="main-menu">
			<table cellspacing="0" cellpadding="0" border="0" class="add-links"><tr>
				<td class="item"><img class="raquo" src="i/raquo.gif" alt="" height="7" width="4" /><a href="/ymmarra/index.php?moduli=sanakirja">Sanakirja</a></td>
				<td class="item"><img class="raquo" src="i/raquo.gif" alt="" height="7" width="4" /><a href="/ymmarra/index.php?moduli=verbit">Verbiluettelo</a></td>
				<td class="item"><img class="raquo" src="i/raquo.gif" alt="" height="7" width="4" /><a href="/ymmarra/index.php?moduli=kielioppi">Kielioppi</a></td>
			</tr></table>
			<table cellspacing="0" cellpadding="0" border="0"><tr>
				<td class="item"><img class="raquo" src="i/raquo.gif" alt="" height="7" width="4" /><a href="/ymmarra/index.php">Etusivu</a></td>
				<td class="item"><img class="raquo" src="i/raquo.gif" alt="" height="7" width="4" /><a href="/ymmarra/index.php?moduli=tekstit">Lukutekstit</a></td>
			</tr></table>
		</div>
		<div id="content">
			<table cellspacing="0" cellpadding="0" border="0" id="content-wrapper"><tr>
				<td>
					<div id="left-menu">
												<div class="header-verb"><span>Verbit</span></div>
						<div class="menu">
								<div class="init"><a href="/ymmarra/index.php?moduli=verbit&kirjain=a">A</a></div>
								<div class="init"><a href="/ymmarra/index.php?moduli=verbit&kirjain=e">E</a></div>
								<div class="init"><a href="/ymmarra/index.php?moduli=verbit&kirjain=h">H</a></div>
								<div class="init"><a href="/ymmarra/index.php?moduli=verbit&kirjain=i">I</a></div>
								<div class="init"><a href="/ymmarra/index.php?moduli=verbit&kirjain=j">J</a></div>
								<div class="init"><a href="/ymmarra/index.php?moduli=verbit&kirjain=k">K</a></div>
								<div class="init"><a href="/ymmarra/index.php?moduli=verbit&kirjain=l">L</a></div>
								<div class="init"><a href="/ymmarra/index.php?moduli=verbit&kirjain=m">M</a></div>
								<div class="init"><a href="/ymmarra/index.php?moduli=verbit&kirjain=n">N</a></div>
								<div class="init"><a href="/ymmarra/index.php?moduli=verbit&kirjain=o">O</a></div>
								<div class="init"><a href="/ymmarra/index.php?moduli=verbit&kirjain=p">P</a></div>
								<div class="init"><a href="/ymmarra/index.php?moduli=verbit&kirjain=r">R</a></div>
								<div class="init"><a href="/ymmarra/index.php?moduli=verbit&kirjain=s">S</a></div>
								<div class="init"><a href="/ymmarra/index.php?moduli=verbit&kirjain=t">T</a></div>
								<div class="init"><a href="/ymmarra/index.php?moduli=verbit&kirjain=u">U</a></div>
								<div class="init"><a href="/ymmarra/index.php?moduli=verbit&kirjain=v">V</a></div>
								<div class="init"><a href="/ymmarra/index.php?moduli=verbit&kirjain=y">Y</a></div>
								<div class="init"><a href="/ymmarra/index.php?moduli=verbit&kirjain=Ä">Ä</a></div>
						</div>					</div>
				</td>
				<td>
					<div id="main-content">
						<div id="path">
							<a href=".">Etusivu</a> &gt; <a href="/ymmarra/index.php?moduli=verbit&kirjain=H">H</a>						</div>
													<h1>HALLITA</h1>
						<table cellspacing="0" cellpadding="0" border="0">
							<tr>
								<td colspan="2" style="padding-bottom:10px;"><strong>Aktiivin indikatiivi</strong></td>
							</tr>
							<tr>
								<td><pre>PREESES                    
minä     hallitsen         
sinä     hallitset         
hän      hallitsee         
me       hallitsemme       
te       hallitsette       
he       hallitsevat       

PASSIIVI
         hallitaan         

IMPERFEKTI                 
         hallitsin         
         hallitsit         
         hallitsi          
         hallitsimme       
         hallitsitte       
         hallitsivat       

PASSIIVI
         hallittiin        

PERFEKTI
olen     hallinnut         
olet     hallinnut         
on       hallinnut         
olemme   hallinneet        
olette   hallinneet        
ovat     hallinneet        

PASSIIVI
on       hallittu          

PLUSKVAMPERFEKTI
olin     hallinnut         
olit     hallinnut         
oli      hallinnut         
olimme   hallinneet        
olitte   hallinneet        
olivat   hallinneet        

PASSIIVI
oli      hallittu          
</pre></td>
								<td>&nbsp;&nbsp;&nbsp;</td>
								<td><pre>  KIELTOMUOTO
  en        hallitse
  et        hallitse
  ei        hallitse
  emme      hallitse
  ette      hallitse
  eivät     hallitse


  ei        hallita

   
  en        hallinnut
  et        hallinnut
  ei        hallinnut
  emme      hallinneet
  ette      hallinneet
  eivät     hallinneet


  ei        hallittu


  en    ole hallinnut
  et    ole hallinnut
  ei    ole hallinnut
  emme  ole hallinneet
  ette  ole hallinneet
  eivät ole hallinneet


  ei    ole hallittu


  en    ollut  hallinnut
  et    ollut  hallinnut
  ei    ollut  hallinnut
  emme  olleet hallinneet
  ette  olleet hallinneet
  eivät olleet hallinneet


  ei    ollut  hallittu
</pre></td>
							</tr>
						</table>
						<table cellspacing="0" cellpadding="0" border="0">
							<tr>
								<td colspan="2" style="padding-bottom:10px;"><strong>Aktiivin konditionaali</strong></td>
							</tr>
							<tr>
								<td><pre>PREESENS
minä     hallitsisin       
sinä     hallitsisit       
hän      hallitsisi        
me       hallitsisimme     
te       hallitsisitte     
he       hallitsisivat     

PASSIIVI
         hallittaisiin     

PERFEKTI
olisin   hallinnut         
olisit   hallinnut         
olisi    hallinnut         
olisimme hallinneet        
olisitte hallinneet        
olisivat hallinneet        

PASSIIVI
olisi    hallittu          
</pre></td>
								<td>&nbsp;&nbsp;&nbsp;</td>
								<td><pre> 
  en        hallitsisi
  et        hallitsisi
  ei        hallitsisi
  emme      hallitsisi
  ette      hallitsisi
  eivät     hallitsisi


  ei        hallittaisi 


  en    olisi  hallinnut
  et    olisi  hallinnut
  ei    olisi  hallinnut
  emme  olisi  hallinneet
  ette  olisi  hallinneet
  eivät olisi  hallinneet


  ei    olisi  hallittu
</pre></td>
							</tr>
						</table>
						<table cellspacing="0" cellpadding="0" border="0">
							<tr>
								<td colspan="2" style="padding-bottom:10px;"><strong>Aktiivin potentiaali</strong></td>
							</tr>
							<tr>
								<td><pre>PREESENS
minä     hallinnen         
sinä     hallinnet         
hän      hallinnee         
me       hallinnemme       
te       hallinnette       
he       hallinnevat       

PASSIIVI
         hallittaneen      

PERFEKTI
lienen   hallinnut         
lienet   hallinnut         
lienee   hallinnut         
lienemme hallinneet        
lienette hallinneet        
lienevät hallinneet        

PASSIIVI
lienee   hallittu          
</pre></td>
								<td>&nbsp;&nbsp;&nbsp;</td>
								<td><pre> 
  en        hallinne
  et        hallinne
  ei        hallinne
  emme      hallinne
  ette      hallinne
  eivät     hallinne


  ei        hallittane


  en    liene  hallinnut
  et    liene  hallinnut
  ei    liene  hallinnut
  emme  liene  hallinneet
  ette  liene  hallinneet
  eivät liene  hallinneet


  ei    liene  hallittu
</pre></td>
							</tr>
						</table>
						<table cellspacing="0" cellpadding="0" border="0">
							<tr>
								<td colspan="2" style="padding-bottom:10px;"><strong>Aktiivin imperatiivi</strong></td>
							</tr>
							<tr>
								<td><pre>PREESENS

(sinä)   hallitse          
(hän)    hallitkoon        
(me)     hallitkaamme      
(te)     hallitkaa         
(he)     hallitkoot        

PASSIIVI
         hallittakoon      

PERFEKTI

ole      hallinnut         
olkoon   hallinnut         
olkaamme hallinneet        
olkaa    hallinneet        
olkoot   hallinneet        

PASSIIVI
olkoon   hallittu          
</pre></td>
								<td>&nbsp;&nbsp;&nbsp;</td>
								<td><pre> 

  älä       hallitse
  älköön    hallitko
  älkäämme  hallitko
  älkää     hallitko
  älkööt    hallitko


  älköön    hallittako



  älä      ole  hallinnut
  älköön   olko hallinnut
  älkäämme olko hallinneet
  älkää    olko hallinneet
  älkööt   olko hallinneet


  älköön   olko hallittu
</pre></td>
							</tr>
						</table>
						<table cellspacing="0" cellpadding="0" border="0">
							<tr>
								<td colspan="2" style="padding-bottom:10px;"><strong>Verbin nominaalimuodot</strong></td>
							</tr>
							<tr>
								<td><pre>I INFINITIIVI              
Lyhyempi muoto:            
         hallita           

Pitempi muoto:             
         hallitakseni      
         hallitaksesi
         hallitakseen
         hallitaksemme
         hallitaksenne
         hallitakseen

III  INFINITIIVI           
inessiivi    hallitsemassa 
elatiivi     hallitsemasta 
illatiivi    hallitsemaan  
adessiivi    hallitsemalla
abessiivi    hallitsematta 
instruktiivi hallitseman   
                           
Passiivi
instruktiivi hallittaman   
                           
                           
</pre></td>
								<td>&nbsp;&nbsp;&nbsp;</td>
								<td><pre>  II INFINITIIVI
  inessiivi     hallitessa
  instruktiivi  halliten

  Passiivi
  inessiivi     hallittaessa






  IV INFINITIIVI
  nominatiivi   hallitseminen
  partitiivi    hallitsemista
       

  I PARTISIIPPI 
  aktiivi       hallitseva
  passiivi      hallittava

  II PARTISIIPPI 
  aktiivi       hallinnut
  passiivi      hallittu
</pre></td>
							</tr>
						</table>

					</div>
				</td>
			</tr></table>		</div>
		<div id="footer"><a href="http://www.oph.fi/"><img src="i/oph_logo_ymmarrasuomea.gif" width="157" height="35" alt="OPH" /></a></div>
	</div>
</body>
</html>
